# ARMA模型的一些图像

```{r}
library(TSA)
```

## 模拟ARIMA

可以使用R自带的函数`arima.sim`来模拟生成ARIMA模型数据。

例如AR(1):

$$
Y_t = 0.7Y_{t-1}+e_t
$$
```{r}
y = arima.sim(model=list(ar=c(0.7)), n=100, sd=0.2)
plot(y)
```

## MA(q)过程

$$
Y_t = e_t-\theta_1e_{t-1}-\theta_2e_{t-2}-\cdots-\theta_qe_{t-q}
$$
**注意：**这里的表达式每个$\theta$前面都是负号，但在R里面的系数指的是 $-\theta$。


### MA(1)

模型表达：
$$
Y_t = e_t-\theta e_{t-1}
$$

统计特性：
$$
\gamma_0=\sigma_e^2(1+\theta^2),\quad \gamma_1 = -\theta\sigma_e^2,\quad 
\gamma_k=0(k\ge2)
$$

$$
\rho_1=(-\theta)/(1+\theta^2),\quad 
\rho_k=0(k\ge2)
$$

不同$\theta$下MA(1)的一阶滞后自相关函数：

```{r 1-fig1,fig.cap="不同theta下MA(1)的一阶滞后自相关函数"}
theta <- seq(-1,1,0.1)
rho <- (-theta)/(1+theta^2)
plot(theta,rho,type = "l")
```

#### 举例1

$$
Y_t = e_t+0.9 e_{t-1}
$$
这里的 $\theta=-0.9$。

模拟时间序列图：
```{r ma1-plot-1,fig.cap="MA(1)例1模拟时间序列图"}
y = arima.sim(model=list(ma=c(0.9)), n=150, sd=1)
plot(y)
```

由图\@ref(fig:1-fig1)，当$\theta$接近-1，一阶自相关系数$\rho_1$接近0.5，表示存在中等强度的正相关，如果一个观测值高于平均值，那么下一个观测值一般也会高于平均值，图形随时间变化比较**平缓**，只是偶尔有比较大的波动。

滞后散点图：
```{r}
opar <- par(no.readonly = T)
par(mfrow=c(1,2))
plot(zlag(y),y,ylab=expression(Y[t]),xlab=expression(Y[t-1]),
     type="p",main="一阶滞后散点图")
plot(zlag(y,2),y,ylab=expression(Y[t]),xlab=expression(Y[t-2]),
     type="p",main="二阶滞后散点图")
```

左图相关性明显，右图相关性不明显。即一阶滞后自相关明显，二阶滞后自相关不明显，与前面提到的统计特性一致。

#### 举例2

如果说图\@ref(fig:ma1-plot-1)的“平缓性”不明显，那我们就来个对比伤害吧。

$$
Y_t = e_t-0.9 e_{t-1}
$$

这里的 $\theta=0.9$。

模拟时间序列图：
```{r ma1-plot-2,fig.cap="MA(1)例2模拟时间序列图"}
y = arima.sim(model=list(ma=c(-0.9)), n=150, sd=1)
plot(y)
```

由图\@ref(fig:1-fig1)，当$\theta$接近1，一阶自相关系数$\rho_1$接近-0.5，表示存在中等强度的负相关，如果一个观测值高于平均值，那么下一个观测值一般会低于平均值，图形随时间变化呈**锯齿状**，特别是和图\@ref(fig:ma1-plot-1)相比。

滞后散点图：
```{r}
opar <- par(no.readonly = T)
par(mfrow=c(1,2))
plot(zlag(y),y,ylab=expression(Y[t]),xlab=expression(Y[t-1]),
     type="p",main="一阶滞后散点图")
plot(zlag(y,2),y,ylab=expression(Y[t]),xlab=expression(Y[t-2]),
     type="p",main="二阶滞后散点图")
```

左图相关性明显，右图相关性不明显。即一阶滞后自相关明显，二阶滞后自相关不明显，与前面提到的统计特性一致。

### MA(2)

模型表达：
$$
Y_t = e_t-\theta_1e_{t-1}-\theta_2e_{t-2}
$$

统计特性：
$$
\gamma_0=\sigma_e^2(1+\theta_1^2+\theta_2^2),\quad \gamma_1 = (-\theta+\theta_1\theta_2)\sigma_e^2,\quad 
\gamma_2=-\theta_2\sigma^2_e
$$


$$
\rho_1=\frac{-\theta_1+\theta_1\theta_2}{1+\theta_1^2+\theta_2^2},\quad 
\rho_k=\frac{-\theta_2}{1+\theta_1^2+\theta_2^2},\quad
\rho_k=0(k\ge3)
$$

#### 举例1

$$
Y_t = e_t-e_{t-1}+0.6e_{t-2}
$$

这里的 $\theta_1=1,\theta_2=-0.6$。从而可以计算 $\rho_1=-0.678,\rho_2=0.254$。

模拟时间序列图：
```{r ma2-plot-1,fig.cap="MA(2)例1模拟时间序列图"}
y = arima.sim(model=list(ma=c(-1,0.6)), n=150, sd=1)
plot(y)
```

一阶滞后比较强的负自相关，导致了图像呈现比较明显的锯齿状，围绕均值周围震荡。

滞后散点图：
```{r fig.width=8,out.width="80%"}
opar <- par(no.readonly = T)
par(mfrow=c(2,2))
plot(zlag(y),y,ylab=expression(Y[t]),xlab=expression(Y[t-1]),
     type="p",main="一阶滞后散点图")
plot(zlag(y,2),y,ylab=expression(Y[t]),xlab=expression(Y[t-2]),
     type="p",main="二阶滞后散点图")
plot(zlag(y,3),y,ylab=expression(Y[t]),xlab=expression(Y[t-3]),
     type="p",main="三阶滞后散点图")
par(opar)
```

与计算得到的$\rho_k$基本一致。

## AR(p)过程

$$
Y_t = \phi_1Y_{t-1}+\phi_2Y_{t-2}+\cdots+\phi_pY_{t-p}+e_t
$$

### AR(1)

模型表达：
$$
Y_t = \phi Y_{t-1}+e_t
$$

统计特性：
$$
\gamma_0=\frac{\sigma_e^2}{1-\phi^2},\quad 
\gamma_k=\phi\gamma_{k-1}(k\ge1)
$$

$$
\rho_k=\phi^k(k\ge1)
$$

不同$\phi$下AR(1)的自相关函数：

```{r ar1-rho-1,fig.cap="不同phi下AR(1)的自相关函数",fig.width=8,out.width="80%"}
opar <- par(no.readonly = T)
par(mfrow=c(2,2))
p <- c(0.9,0.4,-0.8,-0.5)
k <- seq(1,15,1)
for(i in p) {
  m <- bquote(phi~"="~.(i))  # 将数学符号跟变量结合在一起
  y = i^k
  plot(k,y,xlab = "滞后",ylab = "自相关函数",
       main = m,type="h")
  points(k,y,pch=20)
  abline(h = 0)
}
par(opar)
```

由于$|\phi|<1$（平稳性），所以随着滞后长度k的增长，自相关系数的绝对值呈指数递减。当$\phi>0$，自相关系数均大于0，当$\phi<0$，自相关系数正负交错。

当$\phi$在$\pm1$附近，指数递减得很慢，远离$\pm1$时会指数递减得很快。所以当$\phi$在$\pm1$附近时，强相关性将会持续很多期。如果$\phi>0$，序列会相对平滑（可能还会看起来像是有趋势），如果$\phi<0$，序列呈锯齿状。

> 关于上图中将数学符号跟变量结合在一起的做法，详见 https://blog.csdn.net/weixin_41929524/article/details/103610743, https://stackoverflow.com/questions/15074127/use-expression-with-a-variable-r


















