# 模型识别 {#model-recognition}

本章主要学习，对于给定的时间序列，如何选取适当的$p,d,q$，从而建立$ARIMA(p,d,q)$模型。

```{r}
library(TSA)
set.seed(1014)
```


## 主要方法

- 利用样本自相关函数估计$MA(q)$模型的自相关函数，再利用模型自相关函数的截尾性估计$q$

- 利用样本偏自相关函数估计$AR(p)$模型的偏自相关函数，再利用模型偏自相关函数的截尾性估计$p$

- 利用拓展的自相关系数估计$ARMA(p,q)$模型的$p,q$

## 实践操作

### 例1

理论模型$MA(1)$：
$$
Y_t = e_t-0.9e_{t-1}
$$

时间序列数据：
```{r}
eg1 <- arima.sim(model = list(ma=-0.9),n=200,sd=1)
```

下面我们开始模型识别。

先绘制样本自相关函数图：
```{r}
acf(eg1)
```

>利用函数`acf`绘制样本自相关图。上下两条虚线表示，自相关系数是否显著为0的临界值。此时的临界值是基于白噪声过程中的近似大样本标准误差，即$1/\sqrt{n}$。

可以看到滞后1阶ACF值显著不为0，滞后7，8阶稍微超过临界值。可以考虑一下$MA(q)$模型。

修正一些ACF临界值：
```{r}
# 加入ci.type="ma"，标准临界值是根据ma模型样本自相关系数的近似正体分布绘制的
acf(eg1,ci.type="ma")
```

可以看到，此时只有滞后1阶ACF显著不为0，意味着我们可以考虑为这个序列拟合$MA(1)$模型。

### 例2

理论模型$MA(2)$：
$$
Y_t = e_t-e_{t-1}+0.6e_{t-2}
$$

时间序列数据：
```{r}
eg2 <- arima.sim(model = list(ma=c(-1,0.6)),n=200,sd=1)
```

下面我们开始模型识别。

先绘制样本自相关函数图：
```{r}
acf(eg2)
```

可以看到比较明显的滞后截尾性，滞后1，2阶ACF值显著不为0，滞后7阶稍微超过临界值。可以考虑一下$MA(q)$模型。

修正一下ACF临界值：
```{r}
acf(eg2,ci.type="ma")
```

可以看到，此时只有滞后1，2阶ACF显著不为0，意味着我们可以考虑为这个序列拟合$MA(2)$模型。

### 例3

理论模型$AR(1)$：
$$
Y_t = 0.9Y_{t-1}+e_t
$$

时间序列数据：
```{r}
eg3 <- arima.sim(model = list(ar=0.9),n=200,sd=1)
```

下面我们开始模型识别。

先绘制样本自相关函数图：
```{r}
acf(eg3)
```

与理论图像\@ref(fig:ar1-rho-1)不太一致，样本ACF更像是线性递减而不是指数递减，并且不是一直保持大于0。但这并不影响我们去考虑$AR(p)$模型。

观测样本偏自相关系数PACF图像：
```{r}
pacf(eg3)
```

可以看到，此时滞后1阶PACF显著不为0，滞后3阶稍微超过临界值，意味着我们可以考虑为这个序列拟合$AR(1)$模型，但在模型诊断时需要进一步研究滞后3阶的显著性。

### 例4

理论模型$AR(2)$：
$$
Y_t = 1.5Y_{t-1}-0.75Y_{t-2}+e_t
$$

时间序列数据：
```{r}
eg4 <- arima.sim(model = list(ar=c(1.5,-0.75)),n=200,sd=1)
```

下面我们开始模型识别。

先绘制样本自相关函数图：
```{r}
acf(eg4)
```

图像呈阻尼正弦波动曲线，可以考虑一下$AR(p)$模型。

观测样本偏自相关系数PACF图像：
```{r}
pacf(eg4)
```

可以看到，此时只有滞后1，2阶PACF显著不为0，意味着我们可以考虑为这个序列拟合$AR(2)$模型。

### 例5

理论模型$ARMA(1,1)$：
$$
Y_t = 0.6Y_{t-1}+e_t+0.3e_{t-1}
$$

时间序列数据：
```{r}
eg5 <- arima.sim(model = list(ar=0.6,ma=0.3),n=100,sd=1)
```

下面我们开始模型识别。

先绘制样本自相关函数图：
```{r}
acf(eg5)
```

样本PACF：
```{r}
pacf(eg5)
```

综上，看起来我们应该为序列拟合$AR(1)$模型。

**但是**，我们看一下拓展的自相关系数EACF：
```{r}
eacf(eg5)
```

这表示我们应该为该序列拟合$ARMA(1,1)$模型。

接下来我们看一下前4个例子的EACF：
```{r}
eacf(eg1)
eacf(eg2)
eacf(eg3)
eacf(eg4)
```

均支持我们之前的模型假设。

## 非平稳性模型



















